臺灣宜蘭地方法院民事裁定
111年度羅補字第18號
原      告  曾天佑  
上列當事人與蔡裕欽間確認所有權等事件，本院裁定如下：
    主  文
原告應於本裁定送達後7日內，具狀補正下列事項，如逾期未補
正或補正不完全，即駁回其訴，特此裁定。
    理  由
一、按當事人書狀，應記載應為之聲明；起訴，應以訴狀表明應
    受判決事項之聲明，民事訴訟法第116條第1項第4款、第244
    條第1項第3款分別定有明文。而應受判決事項之聲明必須明
    確一定、具體合法、適於強制執行，此乃起訴必備之程式。
    所謂應受判決事項之聲明可稱為請求判決之結論，亦即原告
    請求法院應為如何之判決，法院應在原告訴之聲明範圍內裁
    判；故原告應於訴狀內表明訴之聲明，倘若其獲得勝訴判決
    ，該聲明即成為判決主文。在給付之訴，應表明被告所負給
    付義務之內容及範圍，須明確特定適於強制執行；在確認之
    訴，應表明求為確認某法律關係或其基礎事實存在或不存在
    之意旨；在形成之訴，應表明求為判決使某法律關係發生、
    變更或消滅之法律效果。是原告提起之訴，應具體表明訴之
    聲明及訴訟標的法律關係，否則其起訴即不合程式。本件原
    告起訴狀未記載訴之聲明，顯未符合上述要件。茲限原告於
    收受本裁定7日內，具狀補正「應受判決事項之聲明」（即
    請求本院對被告為如何判決之聲明，須為具體、明確而可供
    執行之聲明），如逾期仍不補正，即駁回原告之訴。並應附
    書狀及證物資料之繕本或影本。
二、次按訴訟標的之價額，由法院核定。核定訴訟標的之價額，
    以起訴時之交易價額為準；無交易價額者，以原告就訴訟標
    的所有之利益為準；以一訴主張數項標的者，其價額合併計
    算之，民事訴訟法第77條之1第1、2項、第77條之2第1項前
    段分別定有明文。本件原告起訴時未提出足供本院認定車牌
    號碼00-0000號汽車（下稱系爭汽車）起訴時之交易價額，
    亦未說明被告應支付之違規罰鍰數額，或因本件訴訟如獲勝
    訴判決時，其因此所得之客觀上財產利益究為若干？致本院
    無法核定本件訴訟標的價額，茲限原告於7日內查報系爭汽
    車之最近交易價額，及請求被告應支付之罰緩數額，並提供
    相關資料供本院參考（如鑑價報告、估價單、報價單、汽車
    仲介行情證明、近期同類汽車成交行情證明、罰單等），或
    提出相關之證據資為釋明本件客觀上之財產利益，俾核定裁
    判費，並依民事訴訟法第77條之13規定補繳第一審應徵之裁
    判費。如原告未能查報上開訴訟標的價額，應參照民事訴訟
    法第77條之12規定，以同法第466條所定不得上訴第三審之
    最高利益額數加10分之1即新臺幣（下同）165萬元核定本件
    訴訟標的價額，暫先繳納1萬7,335元，逾期不繳，即駁回其
    訴。
三、依民事訴訟法第249條第1項但書，裁定如主文。
中　　華　　民　　國　　111 　年　　1 　　月　　21　　日
                  羅東簡易庭  法  官  黃淑芳
以上正本係照原本作成。
如不服本裁定關於核定訴訟標的價額部分，應於送達後10日內向
本院提出抗告狀（須附繕本），並繳納抗告費新臺幣1,000 元；
其餘關於命補繳裁判費部分，不得抗告。
中　　華　　民　　國　　111 　年　　1 　　月　　21　　日
                              書記官　廖文瑜